【裁判字號】    99,易,33
【裁判日期】    990316
【裁判案由】    竊盜
【裁判全文】
臺灣花蓮地方法院刑事判決                99年度易字第33號
公  訴  人  臺灣花蓮地方法院檢察署檢察官
被      告  甲○○
上列被告因竊盜案件，經檢察官提起公訴（99年度偵字第142號）
，被告於準備程序中就被訴事實為有罪之陳述，經本院裁定進行
簡式審判程序，判決如下：
    主  文
甲○○犯如附表所示之罪，宣告主文各如附表所示，應執行有期
徒刑壹年陸月。
    事實及理由
一、犯罪事實：甲○○意圖為自己不法之所有，分別於如附表編
    號1至4號所示時間、地點，以如附表編號1至4號所示之方式
    ，竊取乙○○、丁○○、己○○、戊○○之普通重型機車，
    作為代步使用。復與姓名年籍不詳、綽號「小劉」之成年男
    子，共同基於為自己不法所有之犯意聯絡，於如附表編號 5
    所示之時間、地點，以自備之客觀上對人之生命、身體具有
    危險性之工具剪（未扣案），毀壞由丙○○管理之「站前金
    世界公寓大樓」地下室門鎖後，進入地下室以如附表編號 5
    所示方式剪取該大樓供電用之電纜線300 公尺。嗣經警方採
    取上開失竊機車上之皮屑及留存站前金世界大樓地下室之檳
    榔渣送驗後，始查悉上情。
二、認定犯罪事實之證據名稱：
  (一)被告甲○○於警詢、偵查中之供述及於本院準備程序、審理
    中之自白。
  (二)證人即被害人乙○○、丁○○、己○○、戊○○、丙○○於
    警詢中之證述。
  (三)臺南縣警察局鑑驗書1紙。
  (四)贓物認領保管單4紙及機車照片。
  (五)「站前金世界公寓大樓」地下室照片及現場圖。
三、論罪科刑：
  (一)核被告如附表編號1至4之所為，均係犯刑法第320條第1項之
    竊盜罪；如附表編號5之所為，係犯刑法第321條第1項第2款
    、第3 款之加重竊盜罪（如附表所示）。公訴人就附表編號
    5部分之所犯法條雖漏列刑法第321條第1項第2款，惟被告持
    工具剪毀壞門鎖之事實業於起訴書載明（附表所示竊盜方法
    ），且按刑法第321條第1項所列各款為竊盜之加重條件，同
    一竊盜行為同時具備數款加重條件，因竊盜行為祇有一個，
    屬實質上之一罪，本院自應審酌該起訴事實並補充法條，附
    此敘明。又被告與姓名年籍不詳綽號「小劉」之成年男子間
    就如附表編號5 所示犯行，有犯意聯絡及行為分擔，為共同
    正犯。被告5 次犯行犯意各別、行為互殊，應予分論併罰。
    爰審酌被告前有多次竊盜前科紀錄之素行，竊盜之手段、目
    的，侵害他人財產法益，嚴重危害社會治安，惟被告犯後坦
    承犯行等一切情狀，各量處如主文所示之刑（如附表所示）
    ，並定其應執行之刑，以資懲儆。
  (二)被告犯如附表編號1至4竊盜犯行所使用之機車鑰匙，雖屬被
    告所有，惟已丟棄；而犯如附表編號5 所示加重竊盜罪所用
    之工具剪，係「小劉」所有等情；均據被告供承在卷。被告
    用以竊盜之機車鑰匙，既已丟棄，依一般日常生活經驗法則
    ，堪認業已滅失，而工具剪未經扣案，並無證據證明尚屬存
    在，為免日後執行困難，爰均不予宣告沒收，併予敘明。
四、依刑事訴訟法第299條第1項前段、第284條之1、第273條之1
    第1項、第310條之2、第454條第1項，刑法第28條、第320條
    第1項、第321條第1項第2款、第3款、第51條第5款，刑法施
    行法第1條之1，判決如主文。
本案經檢察官龔書安到庭執行職務。
中    華    民    國    99    年    3     月    16    日
                  刑事第二庭    法  官  蔡寶樺
以上正本證明與原本無異。
如不服本判決應於收受送達後10日內向本院提出上訴書狀，並應
敘述具體理由。其未敘述上訴理由者，應於上訴期間屆滿後20日
內向本院補提理由書(均須按他造當事人之人數附繕本)「切勿逕
送上級法院」。告訴人或被害人如對於本判決不服者，應具備理
由請求檢察官上訴，其上訴期間之計算係以檢察官收受判決正本
之日期為準。
中    華    民    國    99    年    3     月    16    日
                                書記官
附錄本判決論罪之法律條文：
中華民國刑法第320條：
意圖為自己或第三人不法之所有，而竊取他人之動產者，為竊盜
罪，處5年以下有期徒刑、拘役或5百元以下罰金。
意圖為自己或第三人不法之利益，而竊佔他人之不動產者，依前
項之規定處斷。
前二項之未遂犯罰之。
中華民國刑法第321條：
犯竊盜罪而有左列情形之一者，處六月以上、五年以下有期徒刑
：
一、於夜間侵入住宅或有人居住之建築物、船艦或隱匿其內而犯
    之者。
二、毀越門扇、牆垣或其他安全設備而犯之者。
三、攜帶兇器而犯之者。
四、結夥三人以上而犯之者。
五、乘火災、水災或其他災害之際而犯之者。
六、在車站或埠頭而犯之者。
前項之未遂犯罰之。
 附表：
┌──┬──────┬───────┬──────┬──────┐
│編號│犯罪時間、  │犯  罪  方  法│所犯法條及罪│宣  告  刑  │
│    │地點        │及所竊財物    │名          │            │
├──┼──────┼───────┼──────┼──────┤
│1   │時間：98年2 │以自備機車鑰匙│刑法第320條 │甲○○犯竊盜│
│    │月20日21時25│竊取吳瑛哲所有│第1項之竊盜 │罪，處有期徒│
│    │分許。      │之車牌號碼MUI-│罪。        │刑肆月。    │
│    │地點：台南縣│580號重型機車 │            │            │
│    │新營市○○路│1 部。        │            │            │
│    │32號前。    │              │            │            │
├──┼──────┼───────┼──────┼──────┤
│2   │時間：98年4 │以自備機車鑰匙│刑法第320條 │甲○○犯竊盜│
│    │月27日6時許 │竊取丁○○所有│第1項之竊盜 │罪，處有期徒│
│    │。          │之車牌號碼YLM-│罪。        │刑肆月。    │
│    │地點：台南縣│660 號重型機車│            │            │
│    │新營市明清二│1 部。        │            │            │
│    │街167號前。 │              │            │            │
├──┼──────┼───────┼──────┼──────┤
│3   │時間：98年4 │以自備機車鑰匙│刑法第320條 │甲○○犯竊盜│
│    │月28日6 時50│竊取己○○所有│第1項之竊盜 │罪，處有期徒│
│    │分許。      │之車牌號碼OAB-│罪。        │刑肆月。    │
│    │地點：台南縣│966號重型機車 │            │            │
│    │新營市○○路│1 部。        │            │            │
│    │2 段33號前。│              │            │            │
├──┼──────┼───────┼──────┼──────┤
│4   │時間：98年5 │以自備機車鑰匙│刑法第320條 │甲○○犯竊盜│
│    │月3日23時45 │竊取戊○○所有│第1項之竊盜 │罪，處有期徒│
│    │分許。      │之車牌號碼UMD-│罪。        │刑肆月。    │
│    │地點：台南縣│125號重型機車 │            │            │
│    │新營市○○路│1 部。        │            │            │
│    │47號旁空地。│              │            │            │
├──┼──────┼───────┼──────┼──────┤
│5   │時間：98年6 │由不詳姓名年籍│刑法第321條 │甲○○共同犯│
│    │月6 日15時許│成年男子「小劉│第1項第3款、│刑法第三百二│
│    │。          │」以不詳工具利│第2款之加重 │十一條第一項│
│    │地點：台南縣│剪破壞門鎖並剪│竊盜罪。    │第三、二款之│
│    │新營市○○路│取供電用電纜線│            │竊盜罪，處有│
│    │20號地下室二│PVC 風雨線200 │            │期徒刑捌月。│
│    │樓。        │平方公釐200米 │            │            │
│    │            │、100平方公釐 │            │            │
│    │            │100米（價值15 │            │            │
│    │            │萬元）後，由被│            │            │
│    │            │告與「小劉」共│            │            │
│    │            │同搬運竊取。  │            │            │
└──┴──────┴───────┴──────┴──────┘

司法院資訊處製作；財團法人民間司法改革基金會備份。
